【裁判字號】    90,再易,10
【裁判日期】    900716
【裁判案由】    聲請再審
【裁判全文】
臺灣板橋地方法院民事裁定  九十年度再易字第一０號
    再審原告    甲○○
    再審被告    乙○○
右當事人間聲請再審事件，再審原告對於中華民國九十年五月九日本院八十八年度簡
上字第五四號確定判決，提起再審之訴，本院裁定如左：
    主      文
再審之訴駁回。
再審訴訟費用由再審原告負擔。
    理      由
一、按「再審之訴，應於三十日之不變期間內提起」；「前項期間，自判決確定時起
    算。但再審之理由知悉在後者，自知悉時起算」。民事訴訟法第五百條第一項、
    第二項分別定有明文。且提起再審之訴，依民事訴訟法第五百零一條第一項第四
    款之規定，應表明再審理由及關於再審理由並遵守不變期間之證據，此為提起再
    審之訴必須具備之程式。其中關於遵守不變期間之證據，僅於主張其再審之理由
    知悉在判決或裁定確定後而應自知悉時起算其不變期間之場合，始有其適用（最
    高法院七十三年度臺抗字第四四九號判例意旨參照）。又再審之訴，如再審原告
    未依民事訴訟法第五百零一條第一項第四款規定記載遵守不變期間之證據，審判
    長毋庸命其補正（最高法院六十三年五月二十八日第三次民事庭會議決議參照）
    ，即得以該再審之訴，已逾越上開法定不變期間或訴狀不合法定程式（對主張知
    悉在後者），逕以裁定駁回之（最高法院八十一年度臺抗字第二二七八號判決意
    旨參照）
二、經查：本件再審原告係主張本院民國九十年五月九日所為之八十八年度簡上字第
    五四號返還押租金等事件之確定判決，漏未斟酌、採納再審原告所為勘驗現場以
    證明再審原告所提證據之聲請，為其本件再審之理由，此有再審原告所提聲請再
    審書狀在卷足憑。惟本件原確定判決即本院八十八年度簡上字第五四號訴訟事件
    第二審民事判決，已於九十年五月九日宣示判決當日確定，並於同年五月二十三
    日送達確定判決書於再審原告之事實，經本院調取該訴訟卷宗核閱無誤。則再審
    原告提起再審之訴之三十日不變期間，應自上開判決確定之翌日即九十年五月十
    日起算，扣除四日之在途期間，其得提起再審之訴之三十日不變期間，應至九十
    年六月十二日屆滿。再審原告係於九十年六月二十一日始具狀提出於本院，提起
    本件再審之訴，此有本件再審原告聲請再審狀之本院收文戳章所載之日期足證，
    其顯已逾三十日之不變期間，至為灼然。再者，再審原告亦未主張其知悉再審理
    由在後之事由，且未於再審訴狀內表明關於再審理由知悉在後並遵守不變期間之
    證據。揆諸首揭說明，本件再審原告所提之再審之訴，已逾法定不變期間，其再
    審之訴為不合法，應予以駁回。
三、依民事訴訟法第五百零二條第一項、第九十五條、第七十八條，裁定如主文。
中      華      民      國    九十      年      七      月    十六      日
                                    臺灣板橋地方法院民事第四庭
~B審判長法官  高文淵
~B      法官  李崇豪
~B      法官  王復生
右為正本係照原本作成
如對本裁定抗告須於裁定送達後十日內向本院提出抗告狀
中      華      民      國    九十      年      七      月              日
~B法院書記官  廖宮仕


司法院資訊處製作；財團法人民間司法改革基金會備份。
